nb: Kjøretøy og deler > Kjøretøy > Fly: Fly som er tyngre enn luft; Fly som er lettere enn luft
pl: Pojazdy i części > Pojazdy > Samolot: Aerodyna; Aerostat
zh-TW: 車輛與零配件 > 車輛 > 飛行器: 重於空氣航空器; 輕於空氣航空器
hr-HR: Vozila i dijelovi vozila > Vozila > Zrakoplovi: Zrakoplovi teži od zraka; Zrakoplovi lakši od zraka
pt-PT: Veículos e peças > Veículos > Aeronave: Aeródino; Aeróstato
nl: Voertuigen en onderdelen > Voertuigen > Vliegtuig: Vliegtuigen die zwaarder zijn dan lucht; Lichter-dan-lucht-vliegtuigen
th: รถยนต์และชิ้นส่วน > ยานพาหนะ > เครื่องบิน: เครื่องบินที่หนักกว่าอากาศ; เครื่องบินที่เบากว่าอากาศ
sl-SI: Vozila in deli > Vozila > Letala: Zrakoplovi, težji od zraka; Zrakoplovi, lažji od zraka
zh-CN: 交通工具/汽车/飞机/船舶 > 交通工具 > 飞机: 重于空气的航空器; 轻于空气的航空器
fi: Ajoneuvot ja osat > Ajoneuvot > Ilma-alukset: Ilmaa raskaampi ilma-alus; Ilmaa kevyempi ilma-alus
fr: Véhicules et accessoires > Véhicules > Avion: Avion plus lourd que l'air; Avion plus léger que l'air
it: Veicoli e parti > Veicoli > Aerei: Aeromobili più pesanti dell'aria; Aeromobili più leggeri dell'aria
en: Vehicles & Parts > Vehicles > Aircraft: Heavier-Than-Air Aircraft; Lighter-Than-Air Aircraft
hu: Járművek és alkatrészek > Járművek > Repülőgép: Levegőnél nehezebb repülőgépek; Levegőnél könnyebb repülőgépek
da: Køretøjer og dele > Køretøjer > Flyvemaskiner: Luftfartøj, der er tungere end luften; Luftfartøj, der er lettere end luften
ko: 차량/부품 > 차량 > 비행기: 중량 항공기; 경량 항공기
vi: Xe và phụ tùng > Xe cộ > Máy bay: Máy bay nặng hơn không khí; Máy bay nhẹ hơn không khí
cs: Vozidla a náhradní díly > Dopravní prostředky > Letadla: Letadla těžší než vzduch; Letadla lehčí než vzduch
ro-RO: Vehicule și piese > Vehicule > Avioane: Aeronave mai grele decât aerul; Aeronave mai ușoare decât aerul
bg-BG: Превозни средства и части > Превозни средства > Въздушни летателни апарати: Летателен апарат по-тежък от въздуха; Летателен апарат по-лек от въздуха
es: Vehículos y recambios > Vehículos > Avión: Aeronaves más pesadas que el aire; Aeronaves más ligeras que el aire
sk-SK: Diely pre vozidlá > Vozidlá > Lietadlá: Lietadlá ťažšie ako vzduch; Lietadlá ľahšie ako vzduch
de: Fahrzeuge & Teile > Fahrzeuge > Luftfahrzeuge: Luftfahrzeuge schwerer als Luft; Luftfahrzeuge leichter als Luft
lt-LT: Transporto priemonės ir dalys > Transporto priemonės > Orlaiviai: Sunkesnė už orą skraidyklė; Lengvesnė už orą skraidyklė
sv: Fordon och delar > Fordon > Flygplan: Luftfarkoster som är tyngre än luft; Luftfarkoster som är lättare än luft
el: Οχήματα & ανταλλακτικά > Οχήματα > Αεροσκάφη: Βαρύτερα από τον αέρα αεροσκάφη; Ελαφρύτερα από τον αέρα αεροσκάφη
ja: 乗り物・パーツ > 乗り物 > 航空機: 空気より重い航空機; 空気より軽い航空機
pt-BR: Veículos e peças > Veículos > Aeronave: Aeródinos; Aeróstatos
ru: Транспортные средства, запчасти и аксессуары > Транспортные средства > Летательные аппараты: Летательные аппараты тяжелее воздуха; Летательные аппараты легче воздуха
tr: Taşıtlar ve Parçalar > Taşıtlar > Hava Taşıtları: Havadan Ağır Hava Taşıtı; Havadan Hafif Hava Taşıtı